Minutes et répertoires du notaire Martin BOURON, janvier 1733 - 28 juin 1734 (étude XXIX)
Archives nationales
Minutes et répertoires du notaire Martin BOURON, janvier 1733 - 28 juin 1734 (étude XXIX)
MC/ET/XXIX/411 - MC/ET/XXIX/418
Etude XXIX; Bouron, Martin
Archives nationales de France
Minutes et répertoires: la loi 2008-696 du 15 juillet 2008 relative aux archives a fixé à 75 ans à compter de la date de l'acte, ou à 25 ans à compter de la date du décès de l'intéressé si ce délai est plus bref, le délai de communication des minutes et répertoires des notaires; ce délai est porté à 100 ans à compter de la date de l'acte si le document se rapporte à un mineur (code du Patrimoine, articles L213-2, 4e d et 5e).
Autres documents de l'étude (dossiers de clients, comptabilité...): s'agissant d'archives privées, ces documents sont communicables selon les modalités fixées par le déposant ou le donateur.
Certains documents ne sont pas accessibles en raison de leur mauvais état de conservation.
Versement
Attention: ce notaire n'a laissé de répertoire pour son activité dans l'étude XXIX que pour les années 1713 à 1720. Les autres années de répertoire de son activité 1703-1712 et 1721-1734 sont manquantes.
Accès aux autres instruments de recherche du notaire Martin BOURON
Minutes et répertoires du notaire Martin BOURON, 22 août 1703 - 28 juin 1734 (étude XXIX)
- Minutes de Martin BOURON, janvier 1733 - 28 juin 1734; MC/ET/XXIX/411 - MC/ET/XXIX/418
  - Minutes. 1733, janvier - février, janvier - février 1733; MC/ET/XXIX/411
    Informations concernant le classement:
    Le niveau inférieur de description, quand il existe, correspond aux minutes d'actes. Toutes les minutes ne sont pas forcément décrites une à une. Les descriptions de ces minutes sont plus ou moins détaillées.
    - Succession, compromis. Claude Perret, 5 janvier 1733; MC/ET/XXIX/411
      Origine de l'information:
      Étude XXIX, relevé partiel d'actes, 4 mars 1720-29 octobre 1737 (4106 actes), par Thierry Boudignon, v. 1993 (base de données migrée: voir contexte dans le Plan d’orientation général - Notaires de Paris, guides thématiques du Minutier).
      Date de création de la notice: 2004
      partage; accord; Perret, Claude
    - Notoriété après décès. Antoine Philippe de Preville, 7 janvier 1733; MC/ET/XXIX/411
      notoriété; Preville, Antoine-Philippe de
    - Testament. Anne Chouart. Domestique de marchandes au Palais, 8 janvier 1733; MC/ET/XXIX/411
      testament; Chouart, Anne
    - Mariage. Jean Baptiste Patoux. Jeanne Catherine Dafflon. Limonadier (marchand), 10 janvier 1733; MC/ET/XXIX/411
      contrat de mariage; Patoux, Jean-Baptiste; Dafflon, Jeanne-Catherine; restaurateur
    - Apprentissage. Jacques Lermorieux. Claude Meurine. Maître tisserand., 11 janvier 1733; MC/ET/XXIX/411
      contrat d'apprentissage; Lermorieux, Jacques; Meurine, Claude; tisserand
    - Subrogation d'office. Jacques Garnier. François Monroy. Débâcleur planchéeur metteur à port. [office], 12 janvier 1733; MC/ET/XXIX/411
      Informations complémentaires:
      [office]
      Garnier, Jacques; Monroy, François
    - Mariage. Mathieu Leroy. Marie Anne Foure (veuve). Jean Paullet. Savetier (maître), 12 janvier 1733; MC/ET/XXIX/411
      contrat de mariage; Leroy, Mathieu; Foure, Marie-Anne; Paullet, Jean; bottier
    - Titre nouvel. André Bilain. Nicolas Bresillon (Hoirs). Fontenay-sous-Bois (Val-de-Marne). [maison], 13 janvier 1733; MC/ET/XXIX/411
      titre nouvel; Fontenay-sous-Bois (Val-de-Marne); Bresillon, Nicolas; Bilain, André
    - Inventaire après décès. Jean Louis Gaultier. Tailleur d'habits (maître)., 13 janvier 1733; MC/ET/XXIX/411
      Tableaux livres
      inventaire après décès; Gaultier, Jean-Louis; tailleur d'habits
    - Inventaire après décès. Anne Patry., 14 janvier 1733; MC/ET/XXIX/411
      Tableaux
      inventaire après décès; Patry, Anne
    - Vente. Madeleine Marmotte. Michel Larins de Varenne. (terre La Varenne l.d.Conge). Saint-Maur (Val-de-Marne), 15 janvier 1733; MC/ET/XXIX/411
      acte de vente; Saint-Maur-des-Fossés (Val-de-Marne); Marmotte, Madeleine; Larins de Varenne, Michel
    - Marché. Nicolas Deboves. Pierre Regnault. Tabac [voiture de] au Havre (Seine-Maritime), 16 janvier 1733; MC/ET/XXIX/411
      marché; Deboves, Nicolas; Regnault, Pierre
    - Succession, délivrance de legs. Joseph Burelle, 18 janvier 1733; MC/ET/XXIX/411
      partage; délivrance de legs; Burelle, Joseph
    - Inventaire après décès. Jean Vassy. Marbreur (maître). Marbre [marchandise de], 19 janvier 1733; MC/ET/XXIX/411
      inventaire après décès; Vassy, Jean
    - Inventaire après décès. Pierre Gosse (veuve). Claude Dubois. Orfèvre., 19 janvier 1733; MC/ET/XXIX/411
      inventaire après décès; Gosse, Pierre; Dubois, Claude; orfèvre
    - Fondation. Joseph Burelle (hoirs)., 19 janvier 1733; MC/ET/XXIX/411
      fondation pieuse; Burelle, Joseph
    - Succession, transaction. Louis Bechameil marquis de Nointel, 20 janvier 1733; MC/ET/XXIX/411
      partage; accord; Bechameil, Louis (marquis de Nointel)
    - Surséance. David Bonnet (créanciers). Négociant à Abbeville (Somme), 22 janvier 1733; MC/ET/XXIX/411
      Abbeville (Somme); Bonnet, David; négociant
    - Testament. Michelle Martin. Domestique (ancienne), 24 janvier 1733; MC/ET/XXIX/411
      testament; Martin, Michelle; employé de maison
    - Inventaire après décès.. François Roussel. Thillay (Le) (Val-d'Oise) (curé). Curé du Thillay (Val-d'Oise), 25 janvier 1733; MC/ET/XXIX/411
      inventaire après décès; Roussel, François; curé
    - Succession,; abandonnement. François Roussel, 25 janvier 1733; MC/ET/XXIX/411
      partage; cession; Roussel, François
    - Succession, délégation. Jean Aubertin. Bourgeois de Paris, 25 janvier 1733; MC/ET/XXIX/411
      partage; cession; Aubertin, Jean
    - Foi et hommage. Jean Baptiste Maximilien Leferon. Henri de Thyard de Bissy (cardinal).. Plessis-aux-Bois (le) (Seine-et-Marne) [terres].Plessis-aux-Bois (le) (Seine-et-Marne), 26 janvier 1733; MC/ET/XXIX/411
      déclaration féodale; Leferon, Jean-Baptiste-Maximilien; Thyard de Bissy, Henri de
    - Succession, renonciation. Henri Cornette, 26 janvier 1733; MC/ET/XXIX/411
      renonciation; Cornette, Henri
    - Succession, partage. Jacques de Chabannes (marquis de Curton) (épouse). Charlotte Glucq. Brigadier des armées du roi, 26 janvier 1733; MC/ET/XXIX/411
      partage; Chabannes, Jacques de (marquis de Curton); Glucq, Charlotte; militaire du rang
    - Certificat après décès. Marie Chevillard., 27 janvier 1733; MC/ET/XXIX/411
      notoriété; Chevillard, Marie
    - Devis et marché. Jacques Richard Cochois. Thomas Arnoult. Saint-Louis (rue et place). Construction de maison, 30 janvier 1733; MC/ET/XXIX/411
      devis; marché; Cochois, Jacques-Richard; Arnoult, Thomas
    - Devis et marché des ouvrages de maçonnerie et autres pour la reconstruction d'une maison sise rue Saint-Louis appartenant à Jérôme Richard Cochois, architecte expert, faite par Thomas Arnoult, maître maçon., 30 janvier 1733; MC/ET/XXIX/411
      Histoire de l'art, 1700-1750, études XIII à XXXIX (env. 7.500 actes), par Mireille Rambaud, 1966-1975 (fichier papier entièrement dématérialisé; voir contexte dans le Plan d’orientation général - Notaires de Paris, guides thématiques du Minutier).
      Date de révision: 2010
      Date de création de la notice: 2008
      devis; marché; Saint-Louis (rue); Arnoult, Thomas; Cochois, Jacques Richard (....-1761); architecte; maçon
    - Apprentissage. Jacques Charles Renaud. Joseph Fremery. Marchand. Doval René [cousin de Joseph Fremery]., 31 janvier 1733; MC/ET/XXIX/411
      contrat d'apprentissage; Renaud, Jacques-Charles; Fremery, Joseph; Doval rené; commerçant
    - Inventaire après décès.. Simon Chambert. Echansonnerie de feue le Dauphine (chef d'), 5 février 1733; MC/ET/XXIX/411
      inventaire après décès; Chambert, Simon
    - Mariage. René Commandeux. Marie Angélique Levavasseur (veuve). Henri Cornette. Maréchal (maître), 13 février 1733; MC/ET/XXIX/411
      contrat de mariage; Commandeux, René; Levavasseur, Marie-Angélique; Cornette, Henri
    - Inventaire après décès. Jean Baptiste Regnault de Roquemont. Intéressé dans les affaires du roi, 14 février 1733; MC/ET/XXIX/411
      inventaire après décès; Regnault de Roquemont, Jean-Baptiste
    - Vente d'office. Jean Lenormand Durocher (hoirs). Pierre Louis César Lemaire. Nanteuil-le-Haudouin (Oise). (procureur gruerie), 14 février 1733; MC/ET/XXIX/411
      traité d'office; Nanteuil-le-Haudouin (Oise); Lenormand Durocher, Jean; Lemaire, Pierre-Louis-César
    - Testament déposé olographe et codicille.. .. François de Jullienne. Marchand, 16 février 1733; MC/ET/XXIX/411
      testament; dépôt de pièces; Jullienne, François de; commerçant
    - Traité d'office. Pierre Hebert (hoirs). Charles Bernard de Montigny. Secrétaire du roi. [office], 17 février 1733; MC/ET/XXIX/411
      traité d'office; Montigny, Charles-Bernard de; Hebert, Pierre; secrétaire du roi (Ancien Régime)
    - Succession, partage. Charles de Tilly (marquis de Blaru). []. Blaru (Yvelines). Château, 18 février 1733; MC/ET/XXIX/411
      château
      partage; Blaru (Yvelines); Tilly, Charles de (marquis de Blaru)
    - Inventaire après décès. Louis de Mirmont (veuve). Marie Bourilolon. Vin (marchand de) à Blois (Loir-et-Cher). (marchand commissionnaire de vins), 21 février 1733; MC/ET/XXIX/411
      inventaire après décès; Blois (Loir-et-Cher); Mirmont, Louis de; Bourilolon, Marie; commerçant
    - Etat des biens (annexé à un bail). Nicolas Gervais. receveur Domaines port Saint-Paul, 22 février 1733; MC/ET/XXIX/411
      bail; Gervais, Nicolas
    - Succession, désistement. Jean Baptiste Soureau, 27 février 1733; MC/ET/XXIX/411
      renonciation; Soureau, Jean-Baptiste
    - Testament. Jean Ruelle (veuve). Denise Hertault. Guerres (contrôleur de l'ordinaire des), 28 février 1733; MC/ET/XXIX/411
      testament; Ruelle, Jean; Hertault, Denise
    - Inventaire après décès. Henri Langlois (veuve). Anne de Labaume. Trésorier de France généralité de Paris., 28 février 1733; MC/ET/XXIX/411
      inventaire après décès; Langlois, Henri; Labaume, Anne de; trésorier de France (Ancien Régime)
  - Minutes. 1733, mars - avril, mars - avril 1733; MC/ET/XXIX/412
    - Inventaire après décès. Jean Baptiste Facio. Banquier., 2 mars 1733; MC/ET/XXIX/412
      inventaire après décès; Facio, Jean-Baptiste; banquier
    - Inventaire après décès. Henri Laurent Tararre. Tailleur (garçon), 3 mars 1733; MC/ET/XXIX/412
      inventaire après décès; Tararre, Henri-Laurent; tailleur d'habits
    - Mariage. François Charles. Marie Lourdet. Carrosses (loueur de), 4 mars 1733; MC/ET/XXIX/412
      contrat de mariage; Charles, François; Lourdet, Marie; loueur de véhicules
    - Inventaire après décès. François de Jullienne. Gobelins (entrepreneur à la manufacture des)., 6 mars 1733; MC/ET/XXIX/412
      Tableaux livres bijoux
      inventaire après décès; Jullienne, François de; chef d'entreprise
    - Gaudron (Pierre) horloger du feu duc d'Orleans Régent place Dauphine § Constitution, 7 mars 1733; MC/ET/XXIX/412
      Artisans XVIIIe siècle, par M. Rambaud et C. Grodecki, 1956-1977 ( fichier papier entièrement dématérialisé; voir contexte dans le Plan d’orientation général - Notaires de Paris, guides thématiques du Minutier).
      Date de révision: 2011-2012
      Date de création de la notice: 2010
      constitution de rente; Gaudron, Pierre
    - Inventaire après décès. Prix Pouget (veuve en 3èmes noces). Catherine de Lanoue; Remy Jean [1er époux de Catherine de Lanoue]. Remy Jean [1er époux de Catherine de Lanoue]. Poissy (Yvelines) (procureur du roi), 9 mars 1733; MC/ET/XXIX/412
      inventaire après décès; Poissy (Yvelines); Pouget, Prix; Lanoue, Catherine de; Remy Jean
    - Succession, renonciation. Henri Langlois (veuve). Anne de Labaune. Trésorier de France généralité de Paris, 9 mars 1733; MC/ET/XXIX/412
      renonciation; Langlois, Henri; Labaune, Anne de; trésorier de France (Ancien Régime)
    - Testament olographe déposé. Jacques Moufle (épouse). Marie Agnès Legay. Ponts et chaussées (trésorier des), 9 mars 1733; MC/ET/XXIX/412
      testament; dépôt de pièces; Moufle, Jacques; Legay, Marie-Agnès
    - Mariage (extrait déposé). Louis Esprit Desours (de Mandagar). Marguerite Charlotte Levacher de Longvilliers, 10 mars 1733; MC/ET/XXIX/412
      contrat de mariage; extrait d'acte; dépôt de pièces; Desours, Louis-Esprit; Levacher de Longvilliers, Marguerite-Charlotte
    - Inventaire après décès. Gaspard Riquet. Bonnetier (md) [dettes actives/ordre alphab.], 11 mars 1733; MC/ET/XXIX/412
      Livres
      inventaire après décès; Riquet, Gaspard; commerçant; fabricant d'accessoires vestimentaires
    - Domaines et droits joints § baux, procurations etc., 12 mars 1733; MC/ET/XXIX/412
      Fichier dit 'général' XVIIe-XVIIIe siècles, par le personnel du Minutier, 1954-1999 ( fichier papier entièrement dématérialisé; voir contexte dans le Plan d’orientation général - Notaires de Paris, guides thématiques du Minutier).
      bail; procuration
    - Inventaire après décès. Alexandre Pourroy de Brenieres, 13 mars 1733; MC/ET/XXIX/412
      inventaire après décès; Pourroy de Brenieres, Alexandre
    - Inventaire après décès. Etienne de Berny. Secrétaire du roi., 14 mars 1733; MC/ET/XXIX/412
      Tableaux bijoux
      inventaire après décès; Berny, Etienne de; secrétaire du roi (Ancien Régime)
    - Succession, quittances. Jean Louis Gaultier. Maître tailleur d'habits, 17 mars 1733; MC/ET/XXIX/412
      partage; quittance; Gaultier, Jean-Louis; tailleur d'habits
    - Succession, partage. Jean Baptiste comte de Robin, 19 mars 1733; MC/ET/XXIX/412
      partage; Robin, Jean-Baptiste (comte de Robin)
    - Inventaire après décès. Nicolas Aviat. Fermes du roi (receveur des anciens baux des), 19 mars 1733; MC/ET/XXIX/412
      inventaire après décès; Aviat, Nicolas
    - Inventaire après décès. Abbé Mallet. Abbé, 19 mars 1733; MC/ET/XXIX/412
      inventaire après décès; Mallet, (Abbé); abbé
    - Vente de meubles. Germain Depoix (veuve). Jean Baptiste Depoix. Anne Prevost (veuve Germain Depoix). Tapisserie [marchandises de], 22 mars 1733; MC/ET/XXIX/412
      marchandises de Tapisserie
      acte de vente; Depoix, Germain; Depoix, Jean-Baptiste; Prevost, Anne
    - Depoix (Jean Baptiste) marchand tapissier rue de la Calandre § Vente de meubles, 22 mars 1733; MC/ET/XXIX/412
      acte de vente; Depoix, Jean Baptiste
    - Etat des biens [annexé à un bail]. Antoine Bourdin (veuve). Gabrielle Nono. Brie-comte-Robert (Seine-et-Marne) (recev. consignations)., 22 mars 1733; MC/ET/XXIX/412
      Brie-Comte-Robert (Seine-et-Marne); Bourdin, antoine; Nono, Gabrielle
    - Desbores (Nicolas) adjudicataire général des Fermes-Unies et fermier général de la ferme du tabac pour 6 ans, à commencer au premier octobre 1732. § Nombreux baux, cautionnements etc., 24 mars 1733; MC/ET/XXIX/412
      bail
    - Vente de partie d'office. Nicolas Anne comte de Robin. Barbe Regnault (veuve Jean Baptiste comte de Robin). Guerres (commissaire principal) [office], 26 mars 1733; MC/ET/XXIX/412
      acte de vente; Robin, Jean-Baptiste de (comte de); Robin, Nicolas-Anne de (comte de); Regnault, Barbe
    - Vente. François Martin (hoirs). Etienne Leduc. [maison]. Puteaux (Hauts-de-Seine), 27 mars 1733; MC/ET/XXIX/412
      acte de vente; Puteaux (Hauts-de-Seine); Martin, François; Leduc, Etienne
    - Succession, nomination d'expert. Nicolas Languereau (veuve). Geneviève Perchepied. Condé (rue de) [maison]; Sainte-Marguerite (rue) [maison,], 28 mars 1733; MC/ET/XXIX/412
      partage; nomination; Condé (rue de); Sainte-Marguerite (rue); Languereau, Nicolas; Perchepied, Geneviève
    - Succession, renonciation. Nicolas Aviat, 30 mars 1733; MC/ET/XXIX/412
      renonciation; Aviat, Nicolas
    - Davergne (Nicolas), maître menuisier au Marché Neuf § Inventaire après décès de la femme de .., 30 mars 1733; MC/ET/XXIX/412
      inventaire après décès; marché; Davergne, Nicolas
    - Succession, liquidation. Henri Langlois (veuve). Anne de Labaune, 30 mars 1733; MC/ET/XXIX/412
      partage; liquidation; Langlois, Henri; Labaune, Anne de
    - Inventaire après décès. Nicolas Davergne (épouse). Anne Durand. Menuisier (maître), 30 mars 1733; MC/ET/XXIX/412
      Tableaux [boutique].
      inventaire après décès; Davergne, Nicolas; Durand, Anne; menuisier
    - Dépôt de pièces. Léopold Eberhard. Duc de Wurtemberg, 31 mars 1733; MC/ET/XXIX/412
      dépôt de pièces; Wurtemberg, Léopold-Eberhard de (duc de Wurtemberg)
    - Constitution de rente concernant Jacques Richard Cochois, architecte expert, demeurant rue Saint-Martin., 31 mars 1733; MC/ET/XXIX/412
      constitution de rente; Saint-Martin (rue); Cochois, Jacques Richard (....-1761); architecte
    - Succession, quittance. Nicolas Auguste Lelievre, 1er avril 1733; MC/ET/XXIX/412
      partage; quittance; Lelievre, Nicolas-Auguste
    - Succession, renonciation. François de Jullienne. Entrepreneur à la manufacture des Gobelins, 1er avril 1733; MC/ET/XXIX/412
      renonciation; Jullienne, François de; chef d'entreprise
    - Mariage. Antoine Dufour. Antoinette Gaultier. Frotteur, 2 avril 1733; MC/ET/XXIX/412
      contrat de mariage; Dufour, Antoine; Gaultier, Antoinette
    - Succession, transport de droits. Nicolas Davergne (épouse). Anne Durand. Maître menuisier, 2 avril 1733; MC/ET/XXIX/412
      partage; transport de droits; Davergne, Nicolas; Durand, Anne; menuisier
    - Vente de jardinage. Jean-Baptiste Lepicard de Bernardy. Jean Gouard. Arbres, 4 avril 1733; MC/ET/XXIX/412
      acte de vente; Lepicard de Bernardy, Jean-Baptiste; Gouard, Jean
    - Succession, transaction. Charles Blavy de Balleaux. Chanoine de Sainte-Opportune, 10 avril 1733; MC/ET/XXIX/412
      partage; accord; Blavy de Balleaux, Charles; chanoine
    - Inventaire après décès. Jean Ruelle (veuve). Marie Denise Henault. Guerres (contrôleur de l'ordinaire des, 13 avril 1733; MC/ET/XXIX/412
      inventaire après décès; Ruelle, Jean; Henault, Marie-Denise
    - Dépôt de pièces. Charles Borthon de Beauchamp. Dragons (lieutenant colonel de), 16 avril 1733; MC/ET/XXIX/412
      dépôt de pièces; Borthon de Beauchamp, Charles; officier (armée)
    - Succession, compte et partage. Henri Portault. Amidonnier, 18 avril 1733; MC/ET/XXIX/412
      compte; partage; Portault, Henri
    - Estimation d'une maison sise rue Poliveau, par Jean-Baptiste Loir, architecte juré expert, en vue d'un partage de biens., 18 avril 1733; MC/ET/XXIX/412
      partage; Poliveau (rue); Loir, Bernard Jean-Baptiste (?); architecte
    - Inventaire après décès. Antoine Pincemaille (épouse). Marie Anne Ploš. Epices (receveur des). res, 21 avril 1733; MC/ET/XXIX/412
      inventaire après décès; Pincemaille, Antoine; Ploš, Marie-Anne
    - Traité d'office. Jacques Etienne Canaye (hoirs). Louis Jean Bertier de Sauvigny. Requêtes de l'hôtel (maître des). [office], 22 avril 1733; MC/ET/XXIX/412
      traité d'office; Bertier de Sauvigny, Louis-Jean; Canaye, Jacques-Etienne; maître des requêtes (Ancien Régime)
    - Inventaire après décès. Louis de Mailly (veuve). Marguerite de Mareau de Villeregis., 22 avril 1733; MC/ET/XXIX/412
      inventaire après décès; Mailly, Louis de; Mareau de Villeregis, Marguerite de
    - Marché. Louis Bourgeois. Pierre Dubreulh. Cayenne [droits du domaine de], 24 avril 1733; MC/ET/XXIX/412
      marché; Cayenne (Guyane); Bourgeois, Louis; Dubreulh, Pierre
    - Subrogation à un office. Guillaume Martin Poupard Ducoudray. Nicolas Regnault. Juré aulneur visiteur de toiles. [office], 29 avril 1733; MC/ET/XXIX/412
      Poupard Ducoudray, Guillaume-Martin; Regnault, Nicolas
    - Mariage. Jean Baptiste Levasseur. Marie Firmine Horquin. Epicier (marchand), 30 avril 1733; MC/ET/XXIX/412
      contrat de mariage; Levasseur, Jean-Baptiste; Horquin, Marie-Firmine; commerçant; commerçant
  - Minutes. 1733, mai - juin, mai - juin 1733; MC/ET/XXIX/413
    - Saunier (Léger) maître maçon place de Sorbonne § transaction, 7 juin 1713; MC/ET/XXIX/413
      accord; Saunier, Léger
    - Inventaire après décès. François Descouboe (veuve). Henriette Antoine. Officier de feue le Dauphine., 1er mai 1733; MC/ET/XXIX/413
      inventaire après décès; Descouboe, François; Antoine, Henriette
    - Succession, délivrance de legs. Claude Longuet de Chenarville (veuve). Angélique Elisabeth Cruau, 2 mai 1733; MC/ET/XXIX/413
      partage; délivrance de legs; Longuet de Chenarville, Claude; Cruau, Angélique-Elisabeth
    - Testament. Jean Pingore. Marguerite Desneux (épouse Jean Pingore). Grains (porteur des), 6 mai 1733; MC/ET/XXIX/413
      testament; Pingore, Jean; Desneux, Marguerite
    - Subrogation d'office. Pierre Dousset. Jean Pierre Mallet. Jjuré aulneur visiteur de toile. [office], 7 mai 1733; MC/ET/XXIX/413
      Dousset, Pierre; Mallet, Jean-Pierre
    - Succession, partage. Maximilien Emmanuel baron de Simeoni, 11 mai 1733; MC/ET/XXIX/413
      partage; Simeoni, Maximilien-Emmanuel (baron de)
    - Licitation. Pierre Remy. Michel Remy. Catherine de Lanoue veuve (Hoirs). Boucheries (rue des) [maison], 12 mai 1733; MC/ET/XXIX/413
      acte de vente; Remy, Pierre; Remy, Michel; Lanoue, Catherine de
    - Vente. Jean Charles marquis de Senecterre. Gabriel Honoré comte de Cosnac (épouse). Marie Anne Poncerot (épouse Cosnac). [seigneurie]. Saint-Victour (Corrèze), 12 mai 1733; MC/ET/XXIX/413
      acte de vente; Saint-Victour (Corrèze); Senecterre, Jean-Charles (marquis de); Cosnac, Gabriel-Honoré (comte de); Poncerot, Marie-Anne
    - Vente. Jean Ruelle (veuve) (exécuteurs testamentaires). Louis Richard. Marie de Crecy (veuve Richard Louis). [maison]. Saint-Louis au Marais (rue), 15 mai 1733; MC/ET/XXIX/413
      acte de vente; Saint-Louis-au-Marais (rue); Ruelle, Jean; Richard, Louis; Crecy, Marie de
    - Mariage. Claude Michel. Marie Anne Cannes. Domestique, 15 mai 1733; MC/ET/XXIX/413
      contrat de mariage; Michel, Claude; Cannes, Marie-Anne; employé de maison
    - Délibération. Inspecteurs contrôleurs visiteurs généraux vin., 15 mai 1733; MC/ET/XXIX/413
      Offices
      délibération
    - Succession, partage. Maximilen Emmanuel baron de Simeoni, 15 mai 1733; MC/ET/XXIX/413
      partage; Simeoni, Maximilen-Emmanuel (baron de)
    - Mariage. Jean Saveri. Sébastienne Champion. Cordonnier, 17 mai 1733; MC/ET/XXIX/413
      contrat de mariage; Saveri, Jean; Champion, Sébastienne; cordonnier
    - Inventaire après décès. Pierre Dolidon. Epicier (marchand), 18 mai 1733; MC/ET/XXIX/413
      inventaire après décès; Dolidon, Pierre; commerçant
    - Bail concernant Jacques Richard Cochois, architecte expert, demeurant rue Saint-Martin., 18 mai 1733; MC/ET/XXIX/413
      bail; Saint-Martin (rue); Cochois, Jacques Richard (....-1761); architecte
    - Succession, dépôt de pièces. Nicolas Languereau (veuve). Geneviève Perchepied. Premier Chirurgien du prince de Condé, 18 mai 1733; MC/ET/XXIX/413
      partage; dépôt de pièces; Languereau, Nicolas; Perchepied, Geneviève
    - Arrèt du Conseil d'Etat [emprunt]. inspecteurs contrôleurs vin visiteurs généraux., 19 mai 1733; MC/ET/XXIX/413
      arrêt; obligation
    - Succession, renonciation. Joseph Armand. Curé de. Chantilly (Oise), 20 mai 1733; MC/ET/XXIX/413
      renonciation; Chantilly (Oise); Armand, Joseph; curé
    - Mariage. Jean Manneville. Jeanne Françoise Thiebault. Valet de chambre de feu Mr de Romainville, 20 mai 1733; MC/ET/XXIX/413
      contrat de mariage; Manneville, Jean; Thiebault, Jeanne-Françoise; employé de maison
    - Vente d'office. André Louis Tournay. François Ploffoin. [office]. Inspecteur sur les veaux, 20 mai 1733; MC/ET/XXIX/413
      traité d'office; Tournay, André-Louis; Ploffoin, François
    - Vente. Pierre Tonnelier (letonnelier). Philbert Orry. Fontaine-Mâcon (Aube)[terre], 20 mai 1733; MC/ET/XXIX/413